臺灣新竹地方法院民事裁定  
110年度聲字第43號
聲  請  人  曾治華  


相  對  人  戴慧    

上列當事人間通知受擔保利益人行使權利事件，本院裁定如下：
    主  文
相對人應於本裁定送達後二十一日內，就其因本院一○九年度司
執全字第八七號假扣押執行所受之損害，向聲請人行使權利，並
向本院提出行使權利之證明。
    理    由
一、按訴訟終結後，供擔保人證明已定20日以上之期間，催告受
    擔保利益人行使權利而未行使，或法院依供擔保人之聲請，
    通知受擔保利益人於一定期間內行使權利並向法院為行使權
    利之證明而未證明者，法院應依供擔保人之聲請，以裁定命
    返還其提存物或保證書，民事訴訟法第104條第1項第3款定
    有明文。另所謂「訴訟終結」，應從廣義解釋，包括撤銷假
    扣押或假處分裁定及執行程序終結在內。
二、本件聲請意旨略以：
    聲請人前依本院109年度家裁全字第17號民事裁定，供擔保
    新臺幣（下同）26萬元(本院109年度存字第419號)對相對人
    之財產實施假扣押強制執行（109年度司執全字第87號）在
    案。前開本院109年度家裁全字第17號民事裁定經臺灣高等
    法院109年度家抗字第107號民事裁定廢棄，聲請人提起再抗
    告，經最高法院110年度台抗字第115號民事裁定駁回，經本
    院核發確定證明書，嗣核發撤銷執行命令（109年司執全文
    字第87號）。本件假扣押強制執行已終結，依民事訴訟法第
    104條第1項第3款之規定，請求命相對人於一定期限行使權
    利，並向法院為行使權利之證明等語。
三、經查，聲請人主張上情，業據提出本院109年度家全字第17
    號民事裁定、本院109年度存字第419號提存書、本院109年1
    1月10日新院嶽109司執全文字第87號執行命令、臺灣高等法
    院109年度家抗字第107號民事裁定、最高法院110年度台抗
    字第115號民事裁定為證，並據本院依職權調取本院本院109
    年度家全字第17號聲請假扣押全卷(含臺灣高等法院109年度
    家抗字第107號、最高法院110年度台抗字第115號卷)、109
    年度存字第419號、107年度司執全字第87號卷宗查明屬實。
    前開假扣押裁定業經撤銷，假扣押強制執行程序亦經聲請人
    撤回，有撤回狀、109年度家全字第17號民事裁定及確定證
    明書可佐，則本件執行程序業已終結，符合廣義的訴訟終結
    要件。從而，聲請人聲請通知相對人限期行使權利，核與首
    揭規定相符，自應予准許。
四、依民事訴訟法第95條，裁定如主文。
中　　華　　民　　國　　110 　年　　3 　　月　　30　　日
                  民事第二庭    法  官  林麗玉
以上正本係照原本作成。
如對本裁定抗告須於裁定送達後10日內向本院提出抗告狀，並繳
納抗告費新臺幣1,000元。
中　　華　　民　　國　　110 　年　　3 　　月　　30　　日
                                書記官  郭春慧